【裁判字號】    89,易,643
【裁判日期】    900322
【裁判案由】    毒品危害防制條例
【裁判全文】
臺灣宜蘭地方法院刑事判決                          八十九年度易字第六四三號
    公  訴  人  臺灣宜蘭地方法院檢察署檢察官
    被      告  甲○○
右列被告因違反毒品危害防制條例案件，經檢察官提起公訴（八十九年度毒偵字第一
一四四、一四五二號）及移送併辦（八十九年度毒偵字第一六八三號、九十年度毒偵
字第三二四號），經本院羅東簡易庭受理後，認不宜以簡易判決處刑而移送前來，本
院適用通常程序判決如左：
    主  文
甲○○連續施用第二級毒品，累犯，處有期徒刑柒月。扣案之吸食器乙組沒收銷燬之
。
    事  實
一、甲○○前於民國八十六年間，因違反藥事法案件，經本院判處有期徒刑六月確定
    ，甫於八十七年十一月十二日執行完畢，復因施用毒品案件，先後二次經觀察、
    勒戒後，均認無繼續施用毒品之傾向，由臺灣宜蘭地方法院檢察署檢察官分別於
    八十七年十月二十三日、八十八年十一月二十二日，以八十七年度偵字第二一０
    三號、第三五一四號及八十八年度毒偵字第四０九號、毒偵緝字第八四號為不起
    訴處分確定。猶不知悔改，復基於概括之犯意，自八十八年十二月間某日起，至
    九十年一月二十七日止，在宜蘭縣羅東鎮○○○街二０四之五號六樓租屋處，連
    續施用第二級毒品甲基安非他命多次，嗣分別於八十八年十二月三十日、八十九
    年八月二日、八十九年十月二十六日、九十年一月十五日及九十年一月二十七日
    ，為警先後採尿送驗查獲，並在其前揭租屋處，扣得專供其施用第二級毒品之器
    具吸食器乙組。
二、案經宜蘭縣警察局及羅東分局報告臺灣宜蘭地方法院檢察署檢察官偵查起訴。
    理  由
一、右揭犯罪事實，業據被告甲○○於本院審理時坦承不諱，其先後八十八年十二月
    三十日、八十九年八月二日、八十九年十月二十六日、九十年一月十五日及九十
    年一月二十七日為警查獲採尿送驗，檢驗及覆驗結果甲基安非他命均呈陽性反應
    ，此有宜蘭縣衛生局（八九）宜衛六字第一九一九三號、第一七一一二號及（九
    十）衛檢字第一三八五號、第一七三二號之尿液檢驗單四紙及慈濟醫學院濫用藥
    物檢驗中心檢驗總表、法務部調查局之檢驗通知書各乙份在卷可稽，並有其尿液
    編號對照表及檢體採集送驗紀錄表附卷可參，並有專供其施用第二級毒品之器具
    吸食器乙組扣案可證（八十九年度保管字一二七三號）。又被告前因施用毒品案
    件，先後二次經觀察、勒戒後，均認無繼續施用毒品之傾向，由臺灣宜蘭地方法
    院檢察署檢察官分別於八十七年十月二十三日、八十八年十一月二十二日，以八
    十七年度偵字第二一０三號、第三五一四號及八十八年度毒偵字第四０九號、毒
    偵緝字第八四號為不起訴處分確定，此有台灣高等法院檢察署刑案紀錄簡覆表在
    卷可憑，本件事證明確，被告三犯施用毒品之犯行堪予認定，應予依法論科。
二、核被告所為，係犯毒品危害防制條例第十條第二項及同法第十一條第三項之罪。
    其持有第二級毒品之低度行為，為施用第二級毒品之高度行為所吸收，不另論罪
    。其施用毒品甲基安非他命之多次行為，時間緊接、方法相同、觸犯構成要件相
    同之罪名，顯係基於概括犯意為之，應依連續犯規定論以一罪，並加重其刑。又
    被告所犯上開二罪間，有方法結果之牽連犯關係，依刑法第五十五條之規定，應
    從一重之施用第二級毒品罪處斷。公訴意旨雖僅論及被告於八十八年十二月三十
    日回溯前四日內某時許起，至八十九年八月二日（起訴書誤載為二月二十三日）
    回溯前四日內某時止，施用毒品甲基安非他命之部分犯行，然檢察官就犯罪事實
    一部起訴者，其效力及於全部，本件被告自八十八年十二月間某日起至九十年一
    月二十七日止，施用第二級毒品甲基安非他命之犯罪事實，與前揭論罪科刑之部
    分，有連續犯之裁判上一罪關係，已見前述，本院自應就移送併辦部分併予審理
    ，附此敘明。查被告前於八十六年間因違反藥事法案件，經本院判處有期徒刑六
    月確定，甫於八十七年十一月十二日執行完畢，此有臺灣高等法院檢察署刑案紀
    錄簡覆表乙份在卷足憑，其於五年內再犯有期徒刑以上之罪，為累犯，應依刑法
    第四十七條規定遞加重其刑。爰審酌被告自八十一年以來，屢次因施用毒品經判
    處有期徒刑後，仍一再施用毒品安非他命，此有前述臺灣高等法院檢察署刑案紀
    錄表可供參照，施用毒品嗣候改依新制定之毒品危害防制條例審理，予其戒絕之
    機會，前經檢察官為不起訴處分後，仍不知悔改，顯見其涉毒已深，難以戒除其
    毒癮，應予較長期之徒刑，以隔除與毒品接觸之機會，俾利戒除毒癮，及施用毒
    品係屬殘害身心之行為、坦承犯行及犯罪後態度等一切情狀，量處如主文所示之
    刑。扣案之吸食器乙組，係屬專供被告施用毒品之器具，業據被告供述在卷，其
    尿液送驗後甲基安非他命亦呈陽性反應，復有前述尿液檢驗報告可資參照，不問
    屬於犯人與否，爰依毒品危害防制條例第十八條第一項前段之規定，併予宣告沒
    收並銷燬之。至扣案之電子磅秤乙台，被告陳述係供作玉及珊瑚買賣生意所用之
    工具，與施用第二級毒品犯行無關，亦沒有拿來秤毒品等語，本院復查無其他積
    極證據足以認定該電子磅秤乙台係供被告施用第二級毒品犯行所用之工具，爰不
    另予宣告沒收，附此敘明。又移送併辦意旨（八十九年度毒偵字第一六八三號）
    所載扣得安非他命一包毛重二點五公克部分，惟查扣押物品清單（八十九年度保
    管字一二七三號）上並未載明此扣案物，被告亦於警訊時否認為其所施用之安非
    他命，並無證據證明為被告所施用之安非他命，無從在本案併予宣告沒收銷燬，
    附此敘明。
三、另移送併辦意旨論及被告施用第一級毒品海洛因犯行之部分，惟按施用第一級、
    第二級毒品之犯行，犯意個別、行為互殊，應予分論併罰，而起訴之效力僅及於
    施用第二級毒品之犯行，是本院無從就檢察官移送併辦被告施用第一級毒品之犯
    行予以審理，此部分應由檢察官另行起訴。又扣案之海洛因一小包毛重一點二公
    克、注射針筒等，核與被告施用第二級毒品犯行無涉，檢察官蒞庭時亦表示無單
    獨聲請宣告沒收之意，依照從刑應附隨於主刑之規定，本院無從宣告沒收銷燬之
    ，併此敘明。
據上論斷，應依刑事訴訟法第四百五十二條、第二百九十九條第一項前段，毒品危害
防制條例第十條第二項、第十一條第三項、第十八條第一項前段，刑法第十一條前段
、第五十六條、第五十五條、第四十七條，判決如主文。
本案經檢察官林慧到庭執行職務。
中      華      民      國     九十    年       三      月    二十二    日
                                  臺灣宜蘭地方法院刑事第二庭
                                          法  官  林  俊  廷
右正本證明與原本無異。
如不服本判決，應於判決送達後十日內，向本院提出上訴狀。（應附繕本）
                                          書記官  陳  憲  文
中      華      民      國     九十    年       三      月    二十六    日
附錄法條
毒品危害防制條例第十條第二項
施用第二級毒品者，處三年以下有期徒刑。


司法院資訊處製作；財團法人民間司法改革基金會備份。
